# 软件产权问题

提问人：zhyduser 时间：2020-07-03 15:58:00
甲方出钱委托乙方开发软件 ,合同约定软件完成后知识产权双方共有,委托方如何进行账务处理？

回答人：chenyiwei
会计处理从来就不是仅仅考虑法律上的产权的，而是要考虑：甲方的出资能否足以涵盖乙方的成本？甲方出资的目的是什么？预计日后甲方以何种方式实现其所拥有的该项知识产权所包含的经济利益？